【裁判字號】    99,審訴,3887
【裁判日期】    991215
【裁判案由】    毒品危害防制條例
【裁判全文】
臺灣高雄地方法院刑事判決            99年度審訴字第3887號
公  訴  人  臺灣高雄地方法院檢察署檢察官
被      告  李國正
上列被告因毒品危害防制條例案件，經檢察官提起公訴（99年度
偵字第25692 號），被告就被訴事實為有罪之陳述，經本院合議
庭裁定由受命法官獨任進行簡式審判程序，判決如下：
    主  文
李國正施用第一級毒品，處有期徒刑捌月，扣案之注射針筒壹支
沒收。又持有第一級毒品，處有期徒刑貳月，扣案之第一級毒品
海洛因壹包（含袋，檢驗後淨重零點零肆陸公克）沒收銷燬。應
執行有期徒刑玖月，扣案之第一級毒品海洛因壹包（含袋，檢驗
後淨重零點零肆陸公克）沒收銷燬，扣案之注射針筒壹支沒收。
    事  實  及  理  由
一、犯罪事實：
    李國正前因施用毒品案件，經本院以99年度毒聲字第5484號
    裁定送觀察、勒戒後，因認有繼續施用之傾向，再經本院以
    89年度毒聲字第8548號裁定令入戒治處所施以強制戒治，嗣
    經裁定停止戒治，所餘戒治期間付保護管束，於民國90年5
    月3 日停止處分出所，於90年10月31日保護管束期滿未經撤
    銷而執行完畢，並經臺灣高雄地方法院檢察署檢察官以90年
    度戒毒偵字第1222號不起訴處分確定。於前開強制戒治執行
    完畢釋放後5 年內，又因施用毒品案件，經本院以92年度訴
    字第57號判處有期徒刑7 月確定，於94年1 月11日縮刑期滿
    執行完畢（不構成累犯）。詎猶不知悔改，(一)竟基於施用第
    一級毒品海洛因之犯意，於99年7 月19日9 時55分許採尿回
    溯72小時內之某時（99年7 月19日8 時許前），在其位於高
    雄縣梓官鄉○○村○○○路公厝巷21之1 號住處內，以針筒
    注射方式，施用第一級毒品海洛因1 次。(二)另基於持有第一
    級毒品海洛因之犯意，於前開施用毒品後之99年7 月19日8
    時許，在高雄縣梓官鄉○○○路上之梓官國中附近，以新臺
    幣500 元代價，向年籍不詳綽號「偉仔」之成年男子，購得
    第一級毒品海洛因1 包（含袋，檢驗後淨重0.046 公克）而
    持有之。嗣於99年7 月19日9 時10分許，在高雄縣梓官鄉○
    ○村○○○路96巷內路旁，因形跡可疑為警攔查，當場扣得
    李國正所有置於右側褲袋預備供施用第一級毒品海洛因所用
    之注射針筒1 支，及其丟棄於地上之上開未及施用第一級毒
    品海洛因1 包，另經其同意採尿送驗，結果呈嗎啡、可待因
    陽性反應。
二、證據：
    被告李國正於本院審理時之自白，高雄縣政府警察局岡山分
    局梓官分駐所毒品案件嫌犯尿液採證檢驗對照表（代號：岡
    990282）、臺灣檢驗科技股份有限公司99年8 月3 日濫用藥
    物尿液檢驗報告、高雄市立凱旋醫院99年9 月23日濫用藥物
    成品檢驗鑑定書各1 紙，高雄縣政府警察局岡山分局扣押筆
    錄暨扣押物品目錄表1 份，扣案之第一級毒品海洛因1 包（
    含袋，檢驗後淨重0.046 公克）、注射針筒1 支，臺灣高等
    法院被告前案紀錄表。
三、核被告上開所為，分別係犯毒品危害防制條例第10條第1 項
    施用第一級毒品罪及同條例第11條第1 項持有第一級毒品罪
    。被告持有第一級毒品後，進而施用，就其持有所施用之第
    一級毒品海洛因部分，其持有之低度行為應被施用高度行為
    所吸收，不另論其該部分之持有第一級毒品罪。被告所犯上
    開2 罪，犯意各別，行為互殊，應予分論併罰。審酌被告前
    經強制戒治及刑罰之執行後，仍未能徹底戒絕毒品，再犯本
    件施用毒品罪，顯見其自制力不足，惟念所犯施用毒品罪乃
    屬戕害自身身心健康行為，尚未對他人造成實害，其行為本
    身對社會所造成之危害並非直接，反社會性之程度應屬較低
    ，且其犯後已坦認犯行，並斟酌持有毒品之數量等一切情狀
    ，分別量處如主文所示之刑，並定應執行刑。扣案之白色粉
    末1 包（含袋，檢驗後淨重0.046 公克），確屬第一級毒品
    海洛因無訛，此有高雄市立凱旋醫院99年9 月23日濫用藥物
    成品檢驗鑑定書在卷可稽，且包裝袋亦與毒品難以析離，應
    視同毒品，爰依毒品危害條例第18條第1 項前段之規定，宣
    告沒收銷燬。另毒品送驗耗損部分，因已滅失，爰不宣告沒
    收銷燬之，附此敘明。扣案之注射針筒1 支，為被告所有預
    備供施用第一級毒品所用之物，據其供述在卷，爰依刑法第
    38條第1 項第2 款規定，宣告沒收之。
據上論斷，應依刑事訴訟法第273 條之1 第1 項、第299 條第1
項前段、第310 條之2 、第454 條第1 項，毒品危害防制條例第
10條第1 項、第11條第1 項、第18條第1 項前段，刑法第11條、
第51條第5 款、第38條第1 項第2 款，判決如主文。
本案經檢察官余彬誠到庭執行職務。
中    華    民    國    99    年    12    月    15    日
                     刑事第十庭  法   官  顏銀秋
以上正本證明與原本無異。
如不服本判決應於收受送達後10日內向本院提出上訴書狀，並應
敘述具體理由；如未敘述上訴理由者，應於上訴期間屆滿後20日
內向本院補提理由書（均須按他造當事人之人數附繕本）「切勿
逕送上級法院」。
中    華    民    國    99    年    12    月    15    日
                                  書記官  林豐富
附錄論罪科刑法條
毒品危害防制條例第10條第1 項（施用第一級毒品罪）
施用第一級毒品者，處6月以上5年以下有期徒刑。
毒品危害防制條例第11條第1項（持有第一級毒品罪）
持有第一級毒品者，處 3 年以下有期徒刑、拘役或新臺幣 5 萬
元以下罰金。

司法院資訊處製作；財團法人民間司法改革基金會備份。
